臺灣臺南地方法院刑事判決
111年度金訴字第122號
公  訴  人  臺灣臺南地方檢察署檢察官
被      告  尤世平


上列被告因詐欺等案件，經檢察官提起公訴（110年度偵字第260
21號），本院判決如下：
    主  文
尤世平無罪。
    理  由
一、公訴意旨略以：被告尤世平明知LINE通訊軟體（下稱LINE）
    暱稱「林永成」之成年人與真實姓名年籍不詳之成年人，係
    以3人以上分工詐騙，而組成具有持續性、牟利性之結構性
    詐欺組織，且該詐欺集團係將詐騙而得之款項，由車手提供
    自身所申辦之帳戶供被害人匯款後，再出面取款繳回集團，
    以此等製造金流斷點方式，掩飾該詐騙所得之去向，竟仍基
    於參與犯罪組織之犯意，加入上開詐欺集團，而與上開詐欺
    集團成員共同意圖為自己不法之所有，基於3人以上共同詐
    欺取財及洗錢之犯意聯絡，於民國110年11月2日，將其申辦
    之中華郵政股份有限公司帳號000-00000000000000號帳戶（
    下稱本案帳戶）提供與「林永成」所屬詐欺集團使用，並擔
    任提領被害人遭詐欺款項之取款車手。嗣本案詐欺集團不詳
    成員向附表所示告訴人張安君、許珮甄詐騙匯款合計新臺幣
    （下同）30萬元得逞（詐騙手法、匯款時間及金額，詳如附
    表所示），被告再依「林永成」之指示，於110年11月2日下
    午4時15分許，前往○○市○○區○○里000號溪美郵局提領30萬元
    後，於同日下午4時32分許，在該郵局旁公園，將該筆款項
    交予「林永成」指定之不詳男子，以此方式掩飾詐欺犯罪所
    得之去向，因認被告涉犯組織犯罪防制條例第3條第1項後段
    之參與犯罪組織罪嫌、刑法第339條第1項第2款之三人以上共
    同詐欺取財罪嫌、洗錢防制法第14條第1項之洗錢罪嫌。
二、按犯罪事實應依證據認定之，無證據不得認定其犯罪事實；
    又不能證明被告犯罪者，應諭知無罪之判決，刑事訴訟法第
    154條第2項、第301條第1項分別定有明文。次按認定犯罪事
    實所憑之證據，雖不以直接證據為限，間接證據亦包括在內
    ，然而無論直接或間接證據，其為訴訟上之證明，須於通常
    一般之人均不致有所懷疑，而得確信其為真實之程度者，始
    得據為有罪之認定，倘其證明尚未達到此一程度，而有合理
    之懷疑存在時，即應為無罪之判決。
三、公訴意旨認被告涉犯上開罪嫌，係以：①被告於警詢及偵訊
    之供述；②證人張安君、許珮甄於警詢之指訴；③張安君提供
    之LINE對話紀錄截圖8張、國泰世華商業銀行匯出匯款憑證1
    紙；④許珮甄提供之通話紀錄、郵政入戶匯款申請書各1紙等
    ，為其論罪之依據。
四、訊據被告固坦承將本案帳戶之帳號資料提供予「林永成」，
    及依「林永成」指示前往溪美郵局提領30萬元後，將之交予
    「林永成」指派不詳男子，惟否認涉犯參與犯罪組織、加重
    詐欺及洗錢等罪嫌，辯稱：我是要辦貸款，從網路看到訊息
    而跟「林永成」聯絡，「林永成」說要幫我做金流，由公司
    會計匯款到我的帳戶，我去領錢交給對方，我也是被騙等語
    。
五、經查：
（一）被告以LINE將本案帳戶之帳號資料提供予「林永成」，嗣
      詐欺集團成員於110年11月2日，分別向附表一之張安君、
      許珮甄詐騙匯款10萬元、20萬元匯入上開帳戶內，嗣被告
      依「林永成」指示前往溪美郵局提領30萬元後，在該郵局
      附近公園將之交予「林永成」指派之不詳男子等事實，業
      據被告坦承不諱，並經證人張安君、許珮甄於警詢證述明
      確（警卷第77-79、91-93頁），復有張安君提出之LINE對
      話紀錄截圖8張及國泰世華商業銀行匯出匯款憑證1紙（警
      卷第87-90、85頁）、許珮甄提出之通話紀錄及郵政入戶
      匯款申請書各1紙（警卷第109、105頁）、被告提領影像2
      張（警卷第63頁）、本案帳戶歷史交易清單1份（警卷第6
      7-75頁）、被告於本院提出之LINE對話紀錄1份（院卷第5
      5-123頁）可資佐證。
（二）觀之被告與「林永成」之LINE對話紀錄（院卷第55-123頁
      ），被告於110年10月27日起，確實因貸款需求與「林永
      成」聯繫，「林永成」以初步評估為由詢問工作收入證明
      、銀行往來情形、年收入是否達30萬元、是否月光族、信
      用卡有無及使用情形、有無送件聯徵紀錄、年紀等，經被
      告逐一回答後，「林永成」即向被告表示，被告係因銀行
      電腦系統評分沒過件，花旗及渣打銀行有網路創業方案，
      額度15萬元至300萬元，分24至84期本利攤還，年利率4到
      10％，其公司可協助辦理貸款，須將被告包裝成網拍或代
      購商家，要被告提供銀行帳戶製作金流進出紀錄，被告詢
      問不用看聯徵嗎，「林永成」即提供「如何包裝一份有效
      的銀行流水」之網址連結予被告，並說明以製作金流方式
      與銀行經理協商，可以跳過聯徵，同時告知若銀行核貸，
      公司將收取貸款金額3%作為服務費用，詢問被告接受與否
      ，經被告同意後，「林永成」要求被告提供身分證正反面
      、第二證件照、銀行存摺封面照，及填寫姓名、年齡、身
      分證號、電話、婚姻狀況、地址、職業、月入、勞健保、
      信用卡、往來銀行、貸款需求額度及資金用途等資料，被
      告均如實填寫，並拍照傳送雙證件及本案帳戶之存摺封面
      ，且於雙證件照片上加註「僅供貸款使用」，嗣「林永成
      」於同年11月1日通知被告將於翌日安排金流包裝，請被
      告空出時間，繼而於同年月2日告知公司會計已匯入金流
      資金，完成金流包裝將送花旗銀行，並與被告約定辦理銀
      行對保時間，同時保證撥貸金額一定大於50萬元，隨後即
      指示被告至溪美郵局提領30萬元，再將款項交予前來收款
      之人。
（三）由上開對話內容可知，「林永成」係利用被告有貸款需求
      ，陸續以評估被告個人條件、目前銀行貸款專案、審核情
      形、製作金流包裝工作及資力、提供「如何包裝一份有效
      的銀行流水」之網址連結、成功核貸將收取服務費等種種
      說詞，逐步使被告誤信「林永成」可協助向銀行辦理貸款
      ；而被告於對話過程中，依要求拍照雙證件及存摺封面，
      並於雙證件照片加註「僅供貸款使用」，且翔實填寫職業
      、月入、勞健保、信用卡、往來銀行、貸款需求額度及資
      金用途等資料，復與「林永成」約定辦理銀行對保時間，
      在在顯示被告確實意欲透過「林永成」所屬公司向銀行取
      得貸款，則被告抗辯其係為辦理貸款而受騙，方提供帳戶
      資料及依指示提款，核屬有據。此外，被告提供之本案帳
      戶，係其薪資轉帳之用，有該帳戶之歷史交易清單1份為
      憑（警卷第67-75頁），衡以常情，若被告於提供帳戶時
      ，業已預見帳戶將作為詐欺或洗錢之犯罪工具，應無提供
      自身薪資帳戶之理，益見被告當時應係誤信「林永成」之
      說詞，提供本案帳戶係為辦理貸款之用。
（四）綜上，檢察官所舉之證據，尚不足證明被告於行為時，主
      觀上對於「林永成」之實際身分為詐欺集團成員一事已有
      所認識或可預見，難認被告具有參與犯罪組織、三人以上
      共同詐欺取財及洗錢之犯意，復查無其他積極證據，足使
      本院形成有罪之確信，本件即屬不能證明被告犯罪，參諸
      前揭說明，依法應諭知無罪之判決。　　　
據上論斷，依刑事訴訟法第301條第1項，判決如主文。　
本案經檢察官黃榮加提起公訴，檢察官紀芊宇到庭執行職務。
中　　華　　民　　國　　111 　年　　5 　　月　　3 　　日
　　　　　　　　　刑事第十一庭  審判長法　官　陳淑勤
　　　　　　　　　　　　　　　　　　　法　官　張郁昇
　　　　　　　　　　　　　　　　　　　法　官　周宛瑩
以上正本證明與原本無異。
如不服本判決應於收受本判後20日內向本院提出上訴書狀，並應
敘述具體理由。其未敘述上訴理由者，應於上訴期間屆滿後20日
內向本院補提理由書狀（均須按他造當事人之人數附繕本）「切
勿逕送上級法院」。
  　　　　　　　　　　　　　　　      書記官　李諾櫻
中　　華　　民　　國　　111 　年　　5 　　月　　3 　　日
附表：
編號 告訴人 詐騙方式 匯款時間 匯款金額 匯入帳戶 1  張安君 詐騙集團成員自110年10月31日下午1時45分許起，撥打張安君使用之電話，佯稱係告訴人張安君之堂弟，並互加為LINE通訊軟體好友，且因客戶貨款需資金周轉云云，致張安君陷於錯誤，而為右揭交付款項之行為。 110年11月2日下午3時 10萬元 尤世平申辦之中華郵政股份有限公司帳號000-00000000000000號帳戶 2 許珮甄  詐騙集團成員自110年11月2日上午9時許，撥打許珮甄使用之電話，佯稱係新北區警察，並稱許珮甄在亞東醫院心臟內科有欠款4萬元，要求匯款20萬元至其指定帳戶云云，致許佩甄陷於錯誤，而為右揭交付款項之行為。 110年11月2日下午3時7分許 20萬元 尤世平申辦之中華郵政股份有限公司帳號000-00000000000000號帳戶